臺灣板橋地方法院交通事件裁定　　　　 94年度交聲字第774號
原處分機關　交通部公路總局臺北區監理所
受處分人即
異　議　人　乙○○
　　　　　　　　　　5樓
上列受處分人即異議人因違反道路交通管理處罰條例案件，對於
交通部公路總局臺北區監理所民國94年4 月28日所為之處分（北
監自裁字第裁40-C00000000號），聲明異議，本院裁定如下：
    主  文
異議駁回。
    理  由
一、按「汽車駕駛人，駕駛汽車經測試檢定酒精濃度超過規定標
    準者，處新臺幣一萬五千元以上六萬元以下罰鍰，並當場移
    置保管其車輛及吊扣其駕駛執照一年」，道路交通管理處罰
    條例第35條第1 項第1 款定有明文。
二、原處分機關認受處分人即異議人乙○○於民國94年3 月10日
    晚上11時35分許，在臺北縣泰山鄉○○路8 巷附近，酒後駕
    駛車牌號碼FT-7970 號自小客車，為警測試其呼氣酒氣濃度
    高達每公升0.44毫克，涉有道路交通管理處罰條例第35條第
    1 項第1 款之違規，嗣經警攔截製單舉發後，爰依上開法律
    規定，於94年4 月28日以北監自裁字第裁40-C00000000號裁
    罰異議人罰鍰新台幣（下同）3 萬4 千5 百元及吊扣駕照1
    年在案，此有臺北縣政府警察局舉發違反道路交通管理事件
    通知單、原處分機關違反道路交通管理事件裁決書各1 份附
    卷可按。
三、聲明異議意旨略以：異議人的車輛於本件案發前2 日因故障
    送至丙○○經營的車廠修理，異議人於案發當日至該車廠瞭
    解修理狀況，丙○○表示還需修理2 日，但異議人翌日工作
    需用車，所以丙○○便將其所有之前揭自小客車借給異議人
    使用，而因一些車廠師傅在車廠喝酒，異議人便一同參與喝
    酒。嗣因另外有位住臺北縣泰山鄉○○路的配管師傅要向異
    議人借款，該師傅之弟打電話叫異議人拿錢過去，當時異議
    人已喝醉酒，丙○○不讓異議人開車，便親自駕駛前揭自小
    客車搭載異議人前往上址，到達之後，異議人表示要打電話
    叫該師傅來拿錢，丙○○因趕時間，所以便先離開。異議人
    打電話給該師傅，但打不通，後來又打電話給異議人的兒子
    ，但也打不通，所以異議人就坐在車內睡著了，異議人並沒
    有去駕駛該自小客車，當時該自小客車亦已熄火，異議人睡
    了約1 小時之後，就被警察叫起來。故異議人實無酒後駕車
    之情事，爰聲明異議，請求撤銷上開裁決云云。
四、經查：
  (一)證人即案發當時之現場值勤警員甲○○到庭證稱：「（問：
    本件是否你承辦？當時情形？）我接獲勤務中心轉來民眾報
    案，前去辭修路現場處理。當時我是在處理完前一件案件後
    ，就直接趕往辭修路，到達辭修路之後我發現與勤務中心說
    的情況一樣，FT-7970 號的車子橫向置放在路中，前車頭有
    接觸到路燈，引擎發動中，所有的燈光有依規定打開，車子
    的自動排檔是在倒檔，手剎車有拉起來，當時車子沒有在移
    動，是停置的狀態，車頭緊靠路燈，異議人在駕駛座，趴在
    方向盤上，我將異議人叫醒，發現他全身是酒味，我問他從
    何處開車來這邊，他說他從文程路開到辭修路，所以我請他
    坐警車到派出所，到派出所後才測他的酒精濃度，並通知他
    太太到派出所」、「（問：你接獲勤務中心的通知，民眾是
    報何案？）民眾報案有一台車子疑似酒駕，並且撞到路燈」
    、「（問：你到現場後，發現前車頭有接觸到路燈，所謂接
    觸何意？）是指前車頭碰到路燈，路燈經我查看沒有毀損或
    凹損」、「（問：為何警局回函會回覆『路燈撞損』？）沒
    有損壞，只是碰到而已，如果損壞，我們就會移送他公共危
    險罪」、「（問：是否確定異議人是坐在駕駛座？）確定」
    、「（問：當時車子狀態？）橫向停放在路中間【當庭繪製
    現場圖附卷】」、「（問：依你所繪的圖，車子停放方向是
    否有點橫斜？）是的。已明顯與一般人停車的方向不同，妨
    礙到該車道的交通了」、「（問：你將異議人叫醒後，異議
    人如何表示？）他說他的車子送修，他借車從文程路開過來
    ，他說是他開的」等語（參見本院94年5 月25日訊問筆錄）
    ，其並當庭繪製前揭自小客車當時停放之現場位置圖1 份附
    卷為佐。
  (二)審諸前揭證人所證乙節，並無不合常理或矛盾之處，其所為
    證詞業已清楚證述異議人當時確實係酒後趴睡在前揭自小客
    車駕駛座之方向盤上，車輛並未熄火，車燈仍有開啟，且該
    車係橫停在辭修路上，並已影響辭修路之來車交通與行車安
    全。是以，縱認異議人所辯丙○○因認異議人酒醉，不放心
    其駕駛，丙○○遂親自駕車搭載其至辭修路乙事為真，然丙
    ○○將異議人搭載至辭修路目的地之後，衡情應會將該車平
    行緊靠路邊停妥之後，始會放心先予離去為是，丙○○又豈
    會將車以橫置在辭修路上之停放方式，造成辭修路之來車交
    通與行車安全受到影響（更何況該車係丙○○所有之車輛）
    ？此實與常情有違，足見該車之所以會以橫置於辭修路之方
    式停放，應係在丙○○離去之後，復有人加以駕駛所致，而
    參諸警方到場時，現場僅有異議人1 人在場，且異議人係坐
    在駕駛座上，該車引擎仍在發動，並未熄火，車燈且仍開啟
    等情，顯見應係由異議人親自駕駛無疑，亦正因異議人親自
    駕駛，而當時其業已酒醉，故該自小客車才會以上述橫置路
    上之不正常方式停放，更足以說明確係異議人酒後駕車甚明
    。再者，本院認為本件雖無違規錄影或照片等證據資料另為
    佐證，但案發當時之現場值勤警員亦不失為可資證明之證人
    身分，該警員既已到庭作證如上，其證詞尚屬合理，且衡諸
    該警員係依法執行公務，其與異議人並不認識，亦無任何嫌
    隙可言，此經異議人與該警員於本院訊問時各自陳明在卷，
    該警員當不至甘冒涉犯偽證罪之風險，蓄意構陷異議人有此
    交通違規，故該警員上述之證言應可採信，當堪認定異議人
    確有上開之違規事實無訛。
  (三)至證人丙○○到庭證稱：異議人確有將車送修，並向其借車
    ，其因認異議人酒醉開車不安全，遂親自開車將異議人載至
    辭修路之目的地後，其才離去等語（同前揭筆錄參見），或
    可證明異議人並未於酒後從丙○○之車廠親自開車至辭修路
    目的地，但於丙○○離去之後，異議人究竟有無自行開車乙
    事，丙○○則證稱其不知情。準此，證人丙○○嗣後既未在
    場見聞異議人有無另於辭修路上酒後駕車之情事，自難以其
    所為之證詞遽為異議人有利之認定。
五、綜上所述，應堪認定異議人確有違規酒後駕車之情事，異議
    人前開所辯並無足取。揆諸首揭法律規定，異議人既違規酒
    後駕車，原處分機關審酌異議人違規情節，處以法律規定額
    度內之罰鍰3 萬4 千5 百元，並吊扣駕照1 年，自屬有據。
    異議人仍執詞聲明異議，洵無理由，本院當應裁定駁回。
六、結論：依道路交通管理處罰條例第87條第2 項、道路交通案
    件處理辦法第19條，裁定如主文。
中　　華　　民　　國　　94　　年　　6 　　月　　8 　　日
                  交通法庭      法　官　陳信旗
以上正本證明與原本無異。
如不服本裁定，應於送達後5日內向本院提出抗告狀。
　　　　　　　　　　　　　　　　書記官　陳昭綾
中　　華　　民　　國　　94　　年　　6 　　月　　8 　　日
